臺灣臺北地方法院民事裁定　　　　　　　100年度司字第274號
聲　請　人　台灣中油股份有限公司潤滑油事業部
相　對　人　主宇機械有限公司
臨時管理人　許凌毓
　　　　　　許凌媛
上列當事人間選任臨時管理人事件，本院裁定如下：
    主  文
選任許凌毓（男、民國○○年○ 月○○日生、身分證統一編號：Ｚ000
000000）及許凌媛（女、民國○○年○ 月○○日生、身分證統一編號
：Ｚ000000000）為主宇機械有限公司之臨時管理人。
聲請程序費用新臺幣壹仟元由主宇機械有限公司負擔。
    理  由
一按股份有限公司董事會不為或不能行使職權，致公司有受損害
  之虞時，法院因利害關係人或檢察官之聲請，得選任一人以上
  之臨時管理人，代行董事長及董事會之職權，但不得為不利於
  公司之行為，公司法第208 條之1 第1 項定有明文。上開規定
  於有限公司之董事準用之，同法第108條第4項規定甚明。是公
  司臨時管理人之選任，係以保障公司不因董事會不為或不能行
  使職權，抑或全部董事均無法行使職權而有遭受損害之虞所設
  ，其選任自應以公司之最佳利益為考量。
二聲請意旨略以：相對人唯一董事許峻銘業於民國99年9 月18日
  死亡，就雙方前所簽訂之採購契約至今尚未履約完成，且有部
  分工程尚未結算，並有工程款應給付主宇公司，經連絡其餘股
  東，均消極不行使職權，致業務停頓，聲請人本於利害關係人
  之身分，聲請選任相對人最大股東許仰賢為臨時管理人等語。
三經查，相對人之股東為許峻銘、許仰賢、許峻榮、張美興、劉
  金菊等人，由許峻銘擔任董事執行業務，對外代表公司，嗣許
  峻銘於99年9 月18日死亡，相對人迄未另行選任董事等情，有
  相對人之董事、股東名簿、變更登記表、戶籍謄本等在卷可參
  。又聲請人主張與相對人有採購契約存在之情，業據提出與其
  陳述相符之採購契約影本在卷可稽，是聲請人主張若無得行使
  相對人董事職權之人及時處理上開契約相關問題，將致相對人
  受有損害之虞，而本於利害關係人之身分，聲請為相對人選任
  臨時管理人，為有理由，應予准許。茲審酌許仰賢雖登記為相
  對人現任最大股東，但具狀表示其與股東許峻榮、張美興、劉
  金菊等人均遭許峻銘冒名登記，已對相對人提起確認股東關係
  不存在之訴，對相對人營運及財務狀況均不了解，自難期待其
  將本於相對人之利益為處理，聲請人聲請選任許峻銘為臨時管
  理人，顯非妥適。而許峻銘之繼承人許凌毓、許凌媛並未聲請
  拋棄繼承或限定繼承，其二人既已繼承許峻銘所持相對人之股
  份，成為相對人之股東，應可本於相對人利益為處理，且經本
  院依職權函詢許凌毓、許凌媛之意見，二人均未為拒絕之意，
  是本院認選任許凌毓、許凌媛為相對人之臨時管理人，較符相
  對人之最佳利益。
四依非訟事件法第21條第2 項、民事訴訟法第95條、第78條，裁
  定如主文。
中    華    民    國  100     年    12    月    8    日
                  民事第六庭    法  官  邱蓮華
如對本裁定抗告須於裁定送達後10日內向本院提出抗告狀，並繳
納抗告費新台幣1,000元。
中    華    民    國   100    年    12    月    8     日
                                書記官  曾寶生